【裁判字號】    97,交聲,423
【裁判日期】    970923
【裁判案由】    聲明異議
【裁判全文】
臺灣臺南地方法院交通事件裁定         97年度交聲字第423號
處分機關    交通部公路總局嘉義區監理所麻豆監理站
異議人即    甲○○
受處分人
上列受處分人因違反道路交通管理處罰條例案件，對於交通部公
路總局嘉義區監理所麻豆監理站民國九十七年四月八日所為之裁
決處分（處分案號：麻監裁罰字第裁７５－ＳＫ0000000
號）聲明異議，本院裁定如下：
    主  文
異議駁回。
    理  由
一、原處分意旨略以：異議人即受處分人甲○○（下稱異議人）
    所有之車牌號碼１５６１─ＵＶ號自用一般小客車（下稱１
    ５６１─ＵＶ號車），於民國九十七年二月二十九日二十三
    時十七分許，經人駕駛沿臺南市○○路○段由南向北行駛，
    而途經規定最高時速為時速六十公里之北安路四段五四八巷
    近長和街口（下稱本件路段）時，遭雷達測速儀測速照相，
    顯示該車之行車速度為時速一百二十一公里，已超過規定最
    高時速達時速六十一公里之違規事實，經臺南市警察局交通
    隊警員以九十七年三月十六日南市警交字第ＳＫ00000
    00號、第ＳＫ0000000號舉發違反道路交通管理事
    件通知單【以下分稱ＳＫ0000000號、第ＳＫ000
    0000號舉發單，其中ＳＫ0000000號舉發單所示
    之違反法條為道路交通管理處罰條例（下稱處罰條例）第四
    十三條第一項第二款、ＳＫ0000000號舉發單所示之
    違反法條為同條例第四十三條第四項】逕行舉發，並經原處
    分機關即交通部公路總局嘉義區監理所麻豆監理站（下稱原
    處分機關）以上開ＳＫ0000000號舉發單所示違規事
    實明確，依處罰條例第四十三條第四項規定，於九十七年四
    月八日以麻監裁罰字第裁７５─ＳＫ0000000號違反
    道路交通管理事件裁決書，裁處異議人吊扣汽車牌照三個月
    【下稱原處分，又原處分機關就前開ＳＫ0000000號
    舉發單所示違反法條部分，另依處罰條例第四十三條第四項
    第二款、第二十四條第一項第三款規定，於九十七年四月八
    日以麻監裁罰字第裁７５─ＳＫ0000000號違反道路
    交通管理事件裁決書，裁處異議人罰鍰新台幣（下同）八千
    元並施以道安講習，下稱７５─ＳＫ0000000號裁決
    書，該裁決書之舉發違反法條欄漏載處罰條例第二十四條第
    一項第三款】。
二、聲明異議意旨略以：異議人所有之１５６１─ＵＶ號車，固
    曾於九十七年二月二十九日二十三時十七分許，經人駕駛沿
    臺南市○○路○段由南向北行駛而途經規定最高時速為時速
    六十公里之本件路段時，遭雷達測速儀測速照相顯示該車之
    行車速度為時速一百二十一公里，惟依該測速照相使用之GA
    TSOMETER牌２４機型之原廠技術資料，表示該機器之量測誤
    差係時速一百公里內±時速二公里、一百公里以上則為±百
    分之二，則就本件違規測得之時速一百二十一公里，依上開
    原廠所示之量測誤差計算，當時行車速度可能在時速一百十
    八點六公里至一百二十三點四公里之間，亦即實際上該行車
    速度有可能並未超出上開路段規定最高時速達六十公里以上
    之情形，是在無精確證據足認有超出規定最高時速達六十公
    里以上之狀況下，原處分機關以原處分對異議人裁處吊扣汽
    車牌照三個月，容有不當，爰聲明異議請求撤銷原處分等語
    。
三、按汽車駕駛人，駕駛汽車有行車速度，超過規定之最高時速
    六十公里以上者，處六千元以上二萬四千元以下罰鍰，並吊
    扣該汽車牌照三個月，且應接受道路交通安全講習，處罰條
    例第四十三條第一項第二款、第四項及第二十四條第一項第
    三款分別定有明文。經查：
  (一)異議人所有之１５６１─ＵＶ號車，曾於九十七年二月二十
    九日二十三時十七分許，經人駕駛沿臺南市○○路○段由南
    向北行駛而途經規定最高時速為時速六十公里之本件路段時
    ，遭雷達測速儀測速照相顯示該車之行車速度為時速一百二
    十一公里，已超過規定最高限速達時速六十一公里之違規事
    實，經臺南市警察局交通警察隊警員以ＳＫ0000000
    號、ＳＫ0000000號舉發單逕行舉發（其中ＳＫ00
    00000號舉發單所示之違反法條為處罰條例第四十三條
    第一項第二款、ＳＫ0000000號舉發單所示之違反法
    條為同條例第四十三條第四項），並經原處分機關以上開Ｓ
    Ｋ0000000號、ＳＫ0000000號舉發單所示違
    規事實明確，就前開ＳＫ0000000號舉發單所示違反
    法條部分，依處罰條例第四十三條第一項第二款、第二十四
    條第一項第三款規定以７５─ＳＫ0000000號裁決書
    裁處異議人罰鍰八千元並施以道安講習，就ＳＫ00000
    00號舉發單所示違反法條部分，依處罰條例第四十三條第
    四項規定以原處分對異議人裁處吊扣汽車牌照三個月，有Ｓ
    Ｋ0000000號、ＳＫ0000000號舉發單及７５
    ─ＳＫ0000000號裁決書、原處分各一份可稽。又本
    件異議人係針對原處分所示吊扣汽車牌照三個月之處罰不服
    而聲明異議，並未對７５─ＳＫ0000000號裁決書所
    示處罰不服，有聲明異議狀一份可憑，則處分機關對本件聲
    明異議案件之意見書上記載異議人尚有不服７５─ＳＫ00
    00000號裁決書等語，容有誤會。
  (二)本件違規之舉發，係根據雷達測速儀之測速照相，而依該測
    速照相之右上角，顯示係由設置於本件路段、檢定合格單號
    碼為J0GA0000000A之雷達測速儀（下稱J0GA0000000A雷達測
    速儀），於九十七年二月二十九日二十三時十七分許，測得
    行經該處之１５６１─ＵＶ號車之車速為時速一百二十一公
    里等紀錄，有彩色測速照片一張可稽。異議人固主張依上開
    測速照相所使用之GATSOMETER牌２４機型雷達測速儀之原廠
    技術資料，表示該機器之量測誤差係時速一百公里內±時速
    二公里、一百公里以上則為±百分之二等語，並提出GATSOM
    ETER牌２４機型雷達測速儀之技術性能規格資料一份為憑（
    見本院卷第九、十頁），惟查：
  (1)我國經濟部標準檢驗局依度量衡法第十四條第二項、第十六
    條第二項規定而訂定，並於九十二年七月一日起施行之雷達
    測速儀檢定檢查技術規範，其第三之八條規定雷達測速儀關
    於速率偵測準確度之檢定公差（即法定允許之器差）為不大
    於時速一公里，而速率在時速一百五十公里以上時則為不大
    於時速二公里，有臺南市警察局九十七年五月二十七日南市
    警交字第０九七一八００七０三０號函附之雷達測速儀檢定
    檢查技術規範一份可憑，而本件測速照相所使用之J0GA0000
    000A雷達測速儀，為GATSOMETER牌，規格為二十四點一五GH
    z(Ku-Band)照相式，係類比式雷達測速照相設備，而上揭異
    議人提出之GATSOMETER牌雷達測速儀原廠技術資料所示設備
    ，為數位式雷達測速照相設備，但二套設備所用之雷達感應
    器（天線Radar24Antenna）為同一型式，而J0GA0000000A雷
    達測速儀於九十七年十一月二十三日由受經濟部標準檢驗局
    委託之財團法人工業技術研究院進行檢定，經該院於同院量
    測技術發展中心通訊驗證實驗室執行「速率偵測準確度」測
    試項目，分別設定時速二十五、五十、六十、七十、九十、
    一百、一百一十、一百五十及一百九十公里之速率予以檢測
    ，結果J0GA0000000A雷達測速儀測速顯示之速率均與設定之
    速率完全相符，二者差值為零，且因J0GA0000000A雷達測速
    儀之構造及功能均檢定合格，遂獲經濟部標準檢驗局於九十
    六年十一月二十三日核發檢定合格，且有效期限至九十七年
    十一月三十日之檢定合格證書（檢定合格單號碼：J0GA0000
    000A,J0GA0000000B ）等情，有財團法人工業技術研究院九
    十七年六月二十三日工研量字第０九七０００七四一三號函
    及函附之「經濟部標準檢驗局委託財團法人工業技術研究院
    量測技術發展中心代施雷達測速儀檢定紀錄表、臺南市警察
    局九十七年五月十二日南市警交字第０九七五０一四八００
    號函附之J0GA0000000A雷達測速儀檢定合格證書及同年五月
    二十七日南市警交字第０九七一八００七０三０號函各一份
    可稽。
  (2)則本件用於測速照相，而與上揭異議人所指GATSOMETER牌２
    ４機型雷達測速儀使用相同雷達感應器之J0GA0000000A雷達
    測速儀，其速率偵測之準確度，業由經濟部標準檢驗局委託
    財團法人工業技術研究院，實際進行專業之檢定測試結果，
    顯示速率偵測之誤差值為零，並因構造及功能均檢定合格，
    而獲經濟部標準檢驗局核發有效期限至九十七年十一月三十
    日之檢定合格證書，足認本件用於測速照相採證之儀器，於
    本件違規測速拍照之時，係經檢驗合格，而速率偵測之準確
    度為正確無誤之儀器，該J0GA0000000A雷達測速儀於九十七
    年二月二十九日二十三時十七分許，測得行經本件路段之１
    ５６１─ＵＶ號車之車速為時速一百二十一公里之測速結果
    ，正確性應無可置疑。
  (三)從而，異議人所有之１５６１─ＵＶ號車，於九十七年二月
    二十九日二十三時十七分許，經人駕駛行經最高限速為時速
    六十公里之本件路段時，以時速一百二十一公里而超過規定
    最高限速達時速六十一公里之速度超速行駛之違規事實，足
    堪確認，則原處分機關就ＳＫ0000000號舉發單所示
    違反法條部分，據以引用處罰條例第四十三條第四項規定，
    裁處如原處分所示之處罰，並無違誤，本件異議為無理由，
    應予駁回。
四、據上論斷，應依道路交通案件處理辦法第十九條，裁定如主
    文。
中    華    民    國    97    年    9     月    23    日
                        交通法庭  法  官  陳威龍
以上正本證明與原本無異。
如不服本裁定，應於收受送達後5日內向本院提出抗告狀（應附
繕本）。
                                  書記官  吳昕韋
中    華    民    國    97    年    9     月    23    日


司法院資訊處製作；財團法人民間司法改革基金會備份。
